

MATIAS GIMENEZ Frontend Developer



matias.gimenez@gmail.com (+54) - 15 3 282-9461

Perfil

Soy diseñador web orientado a frontend. Termine de estudiar en 2010 en Escuela Da Vinci.

Trabaje en varios sitios web de gran trafico como Mercadolibre y Deautos en los cuales pude ganar experiencia en desarrollo UI / UX considerando tanto la performance como la semántica en el código.

Desde 2010 trabajo como freelance en el desarrollo de sitios y aplicaciones web cumpliendo tiempos de entrega y asegurando un correcto funcionamiento.

Además, soy empleado de Eulas donde soy parte de un equipo de 10 personas desarrollando webapps E-Commerce para diferentes brands.

Conocimientos **Técnicos**

WPO	PHP / Code Igniter
Responsive Web Design	My Sql
Accessibility / WAI-ARIA	Photoshop
APIs	Illustrator
Grunt	Fireworks
Debugging Tools	Scrum
GIT	
	Responsive Web Design Accessibility / WAI-ARIA APIs Grunt Debugging Tools

Experiencia

Eulas

05/2015-Actual

Frontend Developer UI/UX

- Semantic HTML5
- CSS3 / COMPASS
- Vanilla JavaScript / jQuery
- Handlebars
- Frontend Improvements
- Google Apis
- Grunt
- Responsive Web Design
- JBoss
- GIT

DeAutos

01/2015-05/2015

Frontend Developer UI/UX

- Semantic HTML5
- CSS3
- Vanilla JavaScript / jQuery
- JS Frameworks
- Frontend Improvements
- WPO (Web Performance Optimization)
- Grunt / Gulp
- Responsive Web Design
- GIT

Mercadolibre

08/2012-01/2015

Frontend Developer UI/UX

- Semantic HTML5
- CSS3
- Vanilla JavaScript / jQuery
- Chico UI (JS Framework)
- Desarrollo de componentes y librerías
- Progressive Enhancement Responsive Web Design
- GIT
- Grails / Groovy Frontend Meetups

8a Marketing Comunicacion y Diseño Implementador Web

06/2011-08/2012

- Semantic HTML CSS
- jQuery / jQuery UI • PHP, CodeIgniter, My Sql
- Piezas de mail, newsletters

Joptiwebs

2010-Actual

Desarrollo Freelance

- Sitios Corporativos, institucionales, desarrollo de portales en Drupal. Semantic HTML
- CSS / CSS3 / SASS • JS / jQuery / jQuery UI
- PHP, CodeIgniter, My Sql

Estudios

Escuela Multimedial Da Vinci

03/2008-08/2010

Diseñador y Administrador de Sitios Web con orientación en Programación

- Photoshop, Illustrator, Flash.
- HTML XHTML / CSS 2.1
- Javascript / Jquery
- PHP5 MVC / Doctrine Framework / Zend Framework MySQL
- WAMP

Universidad Tecnologica Nacional

03/2004-08/2005

Técnico Superior en Programación

- Materias aprobadas: 11/20. • Estructura de los sistemas informaticos, Funciones del S.O.
- Seguridad informática (Antivirus, Firewall, Spy, Spam, etc.)
- Mantenimiento optimo de una PC.
- Estructura de una PC, Micropocesadores, Memorias, Periféricos. • C y C++

Escuela Técnica Reconquista de BsAs (Secundario)

1997-2002

- Técnico en Computación
- C y C++ Visual Basic
- Fox Pro